臺灣桃園地方法院民事判決　　　　九十六年度訴字第二四七號
原　　　告　臺灣中小企業銀行股份有限公司
法定代理人　丁○○
訴訟代理人　乙○○
被　　　告　甲○○
　　　　　　丙○○
上列當事人間請求清償債務事件，於民國九十六年三月十九日言
詞辯論終結，本院判決如下：
    主      文
被告應連帶給付原告新臺幣捌拾貳萬柒仟陸佰玖拾玖元，及自民
國九十五年十月十九日起至清償日止，按週年利率百分之七點六
計算之利息，暨自民國九十五年十一月二十日起至清償日止，逾
期六個月以內者，按上開利率百分之十，逾期超過六個月者，按
上開利率百分之二十計算之違約金。
訴訟費用由被告連帶負擔。
    事      實
一、原告起訴主張：被告甲○○於民國九十三年十一月十二日邀
    同被告丙○○為連帶保證人向原告借款新臺幣（下同）一百
    萬元，約定借款期間自同年月十九日起至九十九年十一月十
    九日止，借款自貸放後十二個月內按月繳付利息，並自九十
    四年十二月十九日起，分六十期按月平均攤還本息，借款利
    率按年利率百分之三固定計息，政府補貼之利息依郵政儲金
    一年期定期儲蓄存款機動利率加百分之三固定計息，若政府
    不補貼利息時，借款人應自政府不補貼利息之日起，借款利
    率改按原貸利率加郵政儲金一年期定期儲蓄存款機動利率加
    百分之三，即年率七點六固定計息，另逾期償還本息時，按
    借款總餘額，自應償還日起，逾期六個月以內者，按上開利
    率百分之十，逾期超過六個月者，按上開利率百分之二十計
    付違約金。詎被告甲○○自九十五年十月十九日起即未按期
    繳納本息，依兩造簽訂之授信約定書第五條第一款約定，其
    全部債務視為全部到期，計尚欠本金八十二萬七千六百九十
    九元及如主文第一項所示之利息與違約金未清償，迭經催討
    無效，被告丙○○既為該筆借款之連帶保證人，自應負連帶
    清償之責，爰依消費借貸及連帶保證之法律關係，提起本件
    訴訟等語，並聲明：如主文所示。
二、被告二人對原告主張之金額無意見，惟以：渠等現無力清償
    等語，資為抗辯，並聲明：請求駁回原告之訴。
三、原告上開主張，業據其提出借據、契約書、授信約定書、交
    易明細、戶籍謄本等件為證，復為被告二人於本院審理時所
    不爭執，自堪信為真實。
四、次按消費借貸契約，借用人應於約定期限內，返還與借用物
    種類、品質、數量相同之物；又保證者，謂當事人約定，一
    方於他方之債務不履行債務時，由其代負履行責任之契約；
    另遲延之債務，以支付金錢為標的者，債權人得請求依法定
    利率計算之遲延利息，但約定利率較高者，仍從其約定利率
    ，民法第四百七十八條前段、第七百三十九條及第二百三十
    三條第一項分別定有明文。本件被告甲○○自九十五年十月
    十九日起未付系爭借款本息，依兩造前開約定，全部債務視
    為全部到期，被告甲○○應即全部清償，並給付約定之利息
    及違約金，而被告丙○○復為甲○○對原告所負前開債務任
    連帶保證人，被告丙○○亦應就上開債務負連帶清償之責，
    從而原告依消費借貸及連帶保證之契約關係，僅請求被告二
    人連帶給付如主文所示之金額、利息及違約金，自無不合，
    應予准許。
據上論結，本件原告之訴為有理由，依民事訴訟法第三百八十五
條第一項前段、第七十八條，判決如主文。
中　 華 　民 　國 　九十六 　年　  三 　月　 二十八 　日
                          民事第二庭  法  官  石有為
以上正本，係照原本作成。
如對本判決上訴，須於判決送達後廿日內向本院提出上訴狀。
　　　　　　　　　　　　　　　　　　　書記官　黃珮娟
中　 華 　民 　國 　九十六 　年　  三 　月　 二十八 　日
